【裁判字號】    89,易,549
【裁判日期】    890229
【裁判案由】    竊盜
【裁判全文】
臺灣臺南地方法院刑事判決                          八十九年度易字第五四九號
    公  訴  人  臺灣臺南地方法院檢察署檢察官
    被      告  丙○○
    選任辯護人  黃品彰
右列被告因竊盜案件，經檢察官提起公訴（八十九年度偵字第八三六號），本院判決
如左：
    主  文
丙○○連續攜帶兇器竊盜，處有期徒刑柒月。
    事  實
一、丙○○意圖為自己不法所有，並基於概括犯意，先於民國八十八年十一月十八日
    凌晨五時許，攜帶其所有且客觀上足對於人之生命、身體、安全具有危險性之老
    虎鉗子一支，在臺南市勝利國小後門附近，見薛富荃所有之車牌號碼ＬＢＺ－三
    二○號機車（市價約值新臺幣（下同）一萬八千元）停放在該地，鑰匙未拔出，
    即趁無人之際竊取該機車，得手後留供己用。復延續前開概括犯意，為避免所竊
    取之前揭機車騎乘過久易遭警查獲，復於八十八年十二月二十二日在臺南市後火
    車站附近，見甲○○所有之車牌號碼ＪＱＣ－四八五號機車停放該處甚久，乃又
    持客觀上足對於人之生命、身體、安全具有危險性老虎鉗卸下上開ＪＱＣ－四八
    五號機車車牌一面，並懸掛在前開其所竊取之車牌號碼ＬＢＺ－三二○號之機車
    上。嗣於八十九年一月四日二十時五十分許，在臺南縣玉井鄉望明村八十九號之
    九前為警查獲，並扣得車牌號碼ＬＢＺ－三二○號之機車一部及ＪＱＣ－四八五
    號車牌一面。
二、案經臺南縣警察局玉井分局報請臺灣臺南地方法院檢察署檢察官偵查起訴。
    理  由
一、訊據被告丙○○矢口否認有何竊盜犯行，辯稱：伊沒有偷，而是在八十九年一月
    間在後火車站附近，有一個人說有一部機車要伊賣二千元，伊就給他一千元，並
    和他約隔天同樣時間，他把證件帶來，伊再給他一千元，當天他就把車子讓伊騎
    走了。隔天再過去，就沒有看到這個人，伊不知道他叫什麼名字及住何處。伊未
    用老虎鉗子行竊，是因害怕才於第二次警訊及偵訊時如此自白，且老虎鉗子又如
    何拆卸車牌？又一般對行竊時間不會記得如此清楚，足見警方是在問過被害人後
    才又訊問伊再寫筆錄，足見伊未偷云云。經查（一）右揭事實業據被告於警訊時
    及偵訊時供承不諱，核與被害人乙○○及甲○○指訴之失竊情節相符，且有扣押
    物品暫行發還領受單、臺南縣警察局車輛尋獲電腦通知單、「車輛竊盜、車牌失
    竊資料個別查詢報表－查詢車牌認可資料」二紙在卷可資佐證。（二）被告雖以
    上揭情詞置辯，然其對出賣上開機車之人，無法提供諸如姓名、年籍、住址等具
    體資料供本院調查以實其說，且被告並不認識該人，該人當時亦未交付其任何車
    籍資料，而被告職業為計程車司機，均為其於警訊時及本院審理時自承在卷，則
    被告又豈有不知買賣機車時應交付車籍資料之理？且被告既不認識該人，該人又
    豈敢將機車讓被告先行騎走？且上開車牌號碼ＬＢＺ－三二○號之機車（為警查
    獲時懸掛ＪＱＣ－四八五號車牌），是一九九六年出廠，為重型機車，於失竊時
    車齡為三年，市價為一萬八千元等情，業經證人乙○○於警訊時證述甚明，並有
    「車輛竊盜、車牌失竊資料個別查詢報表－查詢車牌認可資料」一紙附於警卷可
    參，則被告又豈有可能以相差甚多之二千元價格購入？足認被告上開所辯顯已有
    違情理之常，不足為採。（三）又查一般機車之車牌多用螺絲固定並嵌於機車上
    ，是以只需有可供旋轉螺絲之用之工具均足充當拆卸工具，而老虎鉗子亦具此作
    用，是以被告於警偵訊中自白係持老虎鉗子拆卸車牌一節，亦與常理相符。且攜
    帶凶器竊盜之所以規範為加重竊盜罪，乃在著重於攜帶凶器之危險性，是以只需
    行竊時攜帶此種具有危險性之凶器為已足，並不以攜帶之初有行兇之意圖為必要
    ，亦不以必以該凶器為行竊工具，至為顯然，是被告所辯：不可能攜帶老虎鉗子
    行竊，及其於偵訊中自白係攜帶老虎鉗子竊取被害人薛富荃所有之車牌號碼ＬＢ
    Ｚ－三二○號機車，然其鑰匙未拔出一節，因為其既可直接騎走，足見攜帶老虎
    鉗子之自白非為真實云云，均不足為採。（四）末查，被告上開所辯均不足為採
    ，已如前述，是被告第二次警訊之時間雖係八十九年一月五日上午三時三十分許
    ，與被害人應訊時間分別為八十九年一月五日上午一時四十許及一月四日二十三
    時四十分許相比，雖係較晚，亦難據此極遽謂被告該次警訊筆錄不可採。且被告
    於偵訊時尚供稱：（問：為何在警局說是買的？）（答：）伊會害怕才亂講的等
    語甚明，足見被告上開所辯言語均無異事後卸責之詞，不足採信，本件事證明確
    ，被告犯行堪以認定。
二、按老虎鉗子客觀上具有危險性，足以傷害人之身體，為兇器之一種，被告意圖為
    自己不法之所有，持上揭兇器竊取被害人之財物，核其所為，係犯刑法第三百二
    十一條第一項第三款之加重竊盜罪。其先後二次犯行，時間緊接，犯罪構成要件
    相同，顯均係基於概括之犯意反覆為之，應依連續犯之規定論以一罪並加重其刑
    。爰審酌被告犯罪之動機、目的、手段、所生危害、所得利益、其品行智識程度
    、所竊得財物價值、犯罪後飾詞狡辯不知悔悟及並無前科，有本院被告全國前案
    紀錄表一份在卷足憑等一切情狀，量處如主文所示之刑，以資懲儆。被告於行竊
    之際所攜帶之老虎鉗子一支，並未扣案，應認業已滅失，爰不予宣告沒收併此敘
    明。
據上論斷，應依刑事訴訟法第二百九十九條第一項前段，刑法第五十六條、第三百二
十一條第一項第三款，判決如主文。
中    華    民    國      八十九    年        二      月      二十九    日
                              臺灣臺南地方法院刑事第四庭
                                      法  官  楊  惠  芬
右正本證明與原本無異。
如不服本判決，應於送達後十日內向本院提出上訴狀。（應附繕本）
                                      書記官  高  世  玉
中    華    民    國      八十九    年        二      月      二十九    日
附錄本案論罪科刑法條全文：
刑法第三百二十一條第一項第三款
犯竊盜罪而有左列情形之一者，處六月以上、五年以下有期徒刑：
三、攜帶兇器而犯之者。


司法院資訊處製作；財團法人民間司法改革基金會備份。
